【裁判字號】    92,訴,1341
【裁判日期】    920630
【裁判案由】    毒品危害防制條例
【裁判全文】
臺灣高雄地方法院刑事判決                     九十二年度訴字第一三四一號
    公  訴  人  臺灣高雄地方法院檢察署檢察官
    被      告  甲○○
右列被告因違反毒品危害防制條例案件，經檢察官提起公訴（九十二年度毒偵字第一
○四五號、九十二年度毒偵字第一二一一號、九十二年度毒偵字第二一四九號），本
院判決如左：
    主  文
甲○○連續施用第一級毒品，處有期徒刑玖月。扣案之海洛因壹小包（淨重零點零柒
公克、包裝重零點壹伍公克），沒收銷燬之；扣案之注射針筒壹支，沒收之。
    事  實
一、甲○○前因施用第一級毒品海洛因案件，經依本院以民國九十年度毒聲字第五三
    一○號裁定送觀察、勒戒後，認有繼續施用毒品之傾向，由本院以九十年度毒聲
    字第六○九四號裁定送強制戒治，嗣經停止戒治（本院九十一年度毒聲字第一一
    六○號）、撤銷停止戒治程序（本院九十一年度毒聲字第六二一○號），因強制
    戒治期滿，於九十一年十一月六日，經臺灣高雄地方法院檢察署檢察官以九十一
    年度戒毒偵字第一○二八號處分書為不起訴處分。詎仍未戒絕悔改，於前開不起
    訴處分確定後，復基於施用第一級毒品海洛因之概括犯意，自九十二年一月一日
    起至九十二年二月十一日止，在高雄市○○區○○路九七號三樓住處，以將第一
    級毒品海洛因置於注射針筒內，再以水稀釋注射之方式，平均每星期二至三次，
    ，連續施用第一級毒品海洛因多次。嗣各於(一)九十二年一月八日十五時許，在高
    雄市○○區○○路五十一號前；(二)九十二年一月二十九日十二時十五分許，在高
    雄市前金區市○○路二四三號前；(三)九十二年二月十一日十六時二十分，在高雄
    市○○區○○路九十三號前，分別為警查獲，其中九十二年二月十一日當天，並
    扣得如主文欄所示之物。
二、案經高雄市政府警察局鼓山分局報告臺灣高雄地方法院檢察署檢察官偵查起訴。
    理  由
一、右述事實，業據被告甲○○於本院審理時坦白承認。另被告於九十二年一月八日
    、九十二年一月二十九日及九十二年一月二十九日被查獲後，經採集其尿液送高
    雄市立凱旋醫院檢驗，結果均呈嗎啡陽性反應（以ＧＣ／ＭＳ方式檢驗），有高
    雄市立凱旋醫院九十二年二月十日、九十二年二月二十四日及九十二年二月二十
    五日高市凱醫檢字第○○八二二號、高市凱醫檢字第○○八五五號及高市凱醫檢
    字第○○八七三號煙毒尿液檢驗成績書可稽。而扣案如主文欄所示之物，其中第
    一級毒品海洛因一小包，確有海洛因成分，亦有法務部調查局九十二年四月二日
    調科壹字第二二○○一四八八八號鑑定通知書。此外，復有扣押筆錄、扣押物品
    目錄、扣押物品收據附卷可參。準此，因被告白自與事實相符，是其施用第一級
    毒品海洛因多次之犯行，堪以認定。
二、論罪科刑部分：
  (一)按犯毒品危害防制條例第十條之罪，經觀察勒戒後，認有繼續施用毒品之傾向者
    ，應由檢察官聲請法院裁定令入戒治處所施以強制戒治，強制戒治期滿或交付保
    護管束期滿，應由檢察官為不起訴處分，不起訴處分後五年內再犯第十條之罪，
    或三犯以上者，依毒品危害防制條例第二十三條第二項之規定意旨，應由檢察官
    偵查起訴。
  (二)查被告前因施用第一級毒品海洛因案件，經依本院以九十年度毒聲字第五三一○
    號裁定送觀察、勒戒後，認有繼續施用毒品之傾向，由本院以九十年度毒聲字第
    六○九四號裁定送強制戒治，嗣經停止戒治（本院九十一年度毒聲字第一一六○
    號）、撤銷停止戒治程序（本院九十一年度毒聲字第六二一○號），因強制戒治
    期滿，於九十一年十一月六日，經臺灣高雄地方法院檢察署檢察官以九十一年度
    戒毒偵字第一○二八號處分書為不起訴處分等情，有不起訴處分書、臺灣高雄地
    方法院檢察署刑案資料查註紀錄表、臺灣高等法院被告全國前案紀錄表可證。又
    因被告於前開不起訴確定後，五年內再犯本件毒品危害防制條例第十條第一項之
    罪，是依前開說明，自應依法論科。
  (三)另海洛因為毒品危害防制條例所稱之第一級毒品，此觀諸該條例第二條第二項第
    一款甚明，被告施用上開毒品，核其所為，係違反毒品危害防制條例第十條第一
    項施用第一級毒品罪。被告施用第一級毒品前持有第一級毒品之行為，本應各論
    以持有之罪，惟各該次持有毒品之低度行為均為其後施用毒品之高度行為所吸收
    ，不另論罪。又被告多次施用第一級毒品犯行，時間緊接，方法相同，所犯又係
    構成要件相同之罪名，顯係基於概括之犯意反覆為之，應依連續犯之規定論以一
    罪，並加重其刑。爰審酌被告經觀察勒戒、強制戒治後，均未戒絕毒品，另再施
    用毒品，顯見其自制力不足，無法擺脫毒品，故應藉由刑罰之執行，以收教化之
    功能，並參以被告犯後坦承犯行，所犯係自傷行為，尚未害及他人等一切情狀，
    量處如主文所示之刑，以資懲儆。
  (四)沒收部分：
  扣案如主文所示第一級毒品海洛因一小包，確有海洛因成分，有法務部調查局九
    十二年四月二日調科壹字第二二○○一四八八八號鑑定通知書可考，不論何人所
    有，應依毒品危害防制條例第十八條第一項前段規定，沒收銷燬之（毒品送驗耗
    損部分，因已滅失，爰不另宣告沒收銷毀之；而包裝毒品之包裝袋，在毒品難以
    剝離之情形下，亦應一體視同毒品，而依毒品危害防制條例第十八條第一項前段
    規定，均沒收銷燬之）。
  扣案如主文所示注射針筒一支，並無毒品反應，有高雄醫學大學中和紀念醫院九
    十二年六月十日９２０６─１３６號號檢驗報告可參。因該注射針筒並未經使用
    ，業據被告供明在卷（詳本院九十二年六月二十七日審判筆錄），是該注射針筒
    應非供犯罪所用之物，而係供預備犯罪所用之物，爰依刑法第三十八條第一項第
    二款之規定，宣告沒收之。
據上論斷，應依刑事訴訟法第二百九十九條第一項前段，毒品危害防制條例第十條第
一項、第十八條第一項前段，刑法第十一條前段、第五十六條、第三十八條第一項第
二款，判決如主文。
中      華      民      國      九十二      年    六    月    三十      日
                                  臺灣高雄地方法院刑事第一庭
                                      法  官  方  百  正
右正本證明與原本無異。
如不服本判決，應於判決送達後十日內，向本院提出上訴狀。
                                      書記官  張  金  蘭
中    華    民    國      九十二      年      六      月      三十      日
附錄本判決論罪科刑所依據之法條：
毒品危害防制條例第十條第一項
施用第一級毒品者，處六月以上五年以下有期徒刑。


司法院資訊處製作；財團法人民間司法改革基金會備份。
